【裁判字號】    98,審訴,3627
【裁判日期】    981019
【裁判案由】    毒品危害防制條例
【裁判全文】
臺灣高雄地方法院刑事判決            98年度審訴字第3627號
公  訴  人  臺灣高雄地方法院檢察署檢察官
被      告  甲○○
上列被告因毒品危害防制條例案件，經檢察官提起公訴（98年度
毒偵字第4319號），嗣被告於本院準備程序中就被訴事實為有罪
之陳述，經本院告知簡式審判程序之旨，並聽取被告與公訴人之
意見後，合議庭裁定由受命法官獨任進行簡式審判程序，判決如
下：
    主  文
甲○○施用第一級毒品，累犯，處有期徒刑拾月。
    事  實
一、甲○○曾於民國93年間因施用毒品案件，經臺灣士林地方法
    院以93年度毒聲字第383 號裁定送觀察、勒戒後，認有繼續
    施用毒品傾向，再經臺灣士林地方法院以93年度毒聲字第44
    1 號裁定令入戒治處所施以強制戒治，於94年6 月21日執行
    完畢，並經臺灣士林地方法院檢察署檢察官以94年度戒毒偵
    字第50號為不起訴處分確定。於前開戒治執行完畢釋放後5
    年內，復於95年間因施用毒品案件，經本院以95年度訴字第
    1835號判處有期徒刑10月確定；另於同年間因施用毒品案件
    ，經本院以95年度易字第1685號判處有期徒刑7 月確定；又
    於96年間因施用毒品案件，經本院以96年度訴字第944 號判
    處有期徒刑7 月確定。上開第一、二罪，經本院以96年度聲
    字第399 號裁定為應執行有期徒刑1 年4 月確定。上開各罪
    ，經本院以96年度聲減字第4129號裁定減刑為應執行有期徒
    刑8 月確定，並接續執行，於96年11月1 日縮短刑期執行完
    畢。詎仍不知悔改，復基於施用第一級毒品海洛因之犯意，
    於98年3 月8 日7 至8 時之間，在其位於高雄縣梓官鄉○○
    路260 巷1 號住處房間內，以海洛因滲水針筒注射之方式，
    施用第一級毒品海洛因1 次。嗣於98年3 月8 日9 時35分許
    ，在高雄市楠梓區○○○○○街口因行跡可疑為警攔檢，並
    得其同意採集尿液送驗，結果呈嗎啡陽性反應，始悉上情。
二、案經高雄市政府警察局楠梓分局報請臺灣高雄地方法院檢察
    署檢察官偵查起訴。
    理  由
一、本件被告甲○○所犯係死刑、無期徒刑、最輕本刑為3 年以
    上有期徒刑以外之罪，其於準備程序中就被訴事實為有罪之
    陳述，經本院告知簡式審判程序之旨，並聽取公訴人及被告
    意見後，合議庭裁定由受命法官獨任進行簡式審判程序，合
    先敘明。
二、訊據被告對於上揭時、地，施用第一級毒品海洛因之事實，
    坦承不諱，而被告為警查獲所採之尿液檢體，經送高雄市立
    凱旋醫院以酵素免疫分析法及氣相層析質譜檢驗結果，呈現
    嗎啡陽性反應，此有高雄市立凱旋醫院98年3 月13日A00000
    000 號濫用藥物尿液檢驗報告暨濫用藥物尿液檢體監管紀錄
    表附卷可稽各1 份在卷可稽。足徵被告之任意性自白核與事
    實相符，應堪信為真實，可採為本件論罪科刑之依據。是本
    件事證明確，被告施用第一級毒品犯行，洵堪認定，應予依
    法論科。
三、按海洛因、甲基安非他命為毒品危害防制條例第2 條第2 項
    第1 款所稱之第一級毒品，不得施用、持有。次按觀察、勒
    戒或強制戒治執行完畢釋放後，5 年內再犯第10條之罪者，
    應依一般刑事訴訟程序予以起訴論罪科刑，此觀諸毒品危害
    防制條例第20條、第23條第2 項規定自明。被告曾於民國93
    年間因施用毒品案件，經臺灣士林地方法院以93年度毒聲字
    第383 號裁定送觀察、勒戒後，認有繼續施用毒品傾向，再
    經臺灣士林地方法院以93年度毒聲字第441 號裁定令入戒治
    處所施以強制戒治，於94年6 月21日執行完畢，並經臺灣士
    林地方法院檢察署檢察官以94年度戒毒偵字第50號為不起訴
    處分確定。於前開戒治執行完畢釋放後5 年內，復於95年間
    因施用毒品案件，經本院以95年度訴字第1835號判處有期徒
    刑10月確定，有臺灣高等法院被告前案紀錄表1 份在卷可參
    ，復分別於98年3 月8 日7 時許，施用第一級毒品海洛因1
    次，則公訴人予以起訴，尚無不合，本院自得依法論科。
四、核被告所為，係犯毒品危害防制條例第10條第1 項之施用第
    一級毒品罪。被告持有第一級毒品後進而施用，其持有之低
    度行為應為施用之高度行為所吸收，故不另論其持有毒品罪
    。被告有事實欄所載之前案紀錄，甫於96年11月1 日執行完
    畢，有卷附臺灣高等法院被告前案紀錄表可按，其受有期徒
    刑執行完畢，5 年以內故意再犯有期徒刑以上之罪，為累犯
    ，應加重其刑。本院審酌被告前因施用毒品案件，經勒戒、
    觀察及強制戒治程序，由檢察官不起訴處分，再經法院判刑
    、入監執行後，仍不知悛悔，再次施用毒品自戕其身，顯然
    缺乏戒絕毒品之決心，且被告前有毒品之前科紀錄，素行不
    良，惟念及被告坦承施用第一級毒品之事實，且其行為尚未
    害及他人，並斟酌被告之犯罪動機、手段以及被告之智識程
    度等一切情狀，量處如主文所示之刑，以示懲儆。
據上論斷，應依刑事訴訟法第273 條之1 第1 項、第284 條之1
、第299 條第1 項前段，毒品危害防制條例第10條第1 項，刑法
第11條前段、第47條第1 項，判決如主文。
本案經檢察官杜妍慧到庭執行職務。
中    華    民    國    98    年    10    月    19    日
                  刑事第十庭  法  官  曾子珍
以上正本證明與原本無異。
如不服本判決，應於收受送達後10日內向本院提出上訴書狀。
中    華    民    國    98    年    10    月    19    日
                              書記官  李承悌
附錄本判決論罪科刑法條全文：
毒品危害防制條例第10條
施用第一級毒品者，處6月以上5年以下有期徒刑。
施用第二級毒品者，處3年以下有期徒刑。


司法院資訊處製作；財團法人民間司法改革基金會備份。
